cs: Umění a zábava > Párty a oslavy > Dárky > Dárkové balení: Dárkové tašky; Dárkové krabice a plechovky; Dárkové visačky a štítky; Hedvábný papír; Balicí papír
sk-SK: Umenie a zábava > Večierky a oslavy > Rozdávanie darčekov > Darčekové balenie: Darčekové tašky; Darčekové krabičky a plechovky; Menovky a štítky na darčeky; Hodvábny papier; Baliaci papier
ja: 芸術・エンターテイメント > パーティー・お祝い > ギフト > ラッピング用品: ギフトバッグ; ギフトボックス; ギフトタグ・ギフトラベル; ラッピング用ティッシュペーパー; ラッピングペーパー
zh-CN: 艺术与娱乐 > 聚会/庆典 > 礼品赠送 > 礼品包装: 礼品袋; 礼品盒/罐; 礼品标签; 包装棉纸; 包装纸
ko: 아트/엔터테인먼트 > 파티/축하 행사 > 선물 > 선물 포장 용품: 선물용 백; 선물용 상자/캔; 선물 태그/라벨; 티슈 페이퍼; 포장지
el: Τέχνες & Ψυχαγωγία > Πάρτι & γιορτή > Προσφορά δώρων > Συσκευασία δώρου: Τσάντες δώρου; Κουτιά & μεταλλικά δοχεία δώρων; Ετικέτες & καρτελάκια δώρων; Χαρτομάντιλα/απορροφητικό χαρτί; Χαρτί περιτυλίγματος
hr-HR: Umjetnost i zabava > Zabava i proslava > Darivanje > Zamatanje poklona: Ukrasne vrećice; Kutije i limene kutije za poklone; Etikete i naljepnice za poklone; Upijajući papir; Ukrasni papir
nl: Kunst en entertainment > Feestelijke gelegenheden > Cadeaus > Geschenkverpakkingen: Cadeautasjes; Geschenkdoosjes en -blikjes; Geschenkkaartjes en -labels; Vloeipapier; Inpakpapier
sl-SI: Kultura in zabava > Zabava in praznovanje > Obdarovanje > Zavijanje daril: Darilne vrečke; Darilne škatle in pločevinke; Darilne oznake in nalepke; Celulozni papir; Papir za zavijanje
lt-LT: Menai ir pramogos > Vakarėliai ir šventės > Dovanų įteikimas > Dovanų pakavimas: Dovanų maišeliai; Dovanų dėžutės ir skardinės; Dovanų etiketės; Minkštasis popierius; Vyniojimo popierius
pl: Sztuka i rozrywka > Przyjęcia i świętowanie > Wręczanie prezentów > Pakowanie prezentów: Torby na prezenty; Pudełka i puszki na prezenty; Bileciki i etykiety do prezentów; Bibuły; Papiery do pakowania
en: Arts & Entertainment > Party & Celebration > Gift Giving > Gift Wrapping: Gift Bags; Gift Boxes & Tins; Gift Tags & Labels; Tissue Paper; Wrapping Paper
bg-BG: Изкуства и развлечения > Парти и празненства > Подаръци > Опаковане на подаръци: Подаръчни торби; Подаръчни кутии; Подаръчни етикети и стикери; Тишу хартия; Опаковъчна хартия
fi: Taide ja viihde > Juhlat > Lahjojen antaminen > Lahjojen paketointi: Lahjapussit; Lahjalaatikot ja -rasiat; Pakettikortit ja -tarrat; Pehmopaperi; Lahjapaperi
pt-PT: Artes e lazer > Festas e celebrações > Oferta de presentes > Embrulho de presentes: Sacos de prendas; Caixas e latas de presente; Etiquetas e identificadores de presentes; Papel de tecido; Papel de embrulho
vi: Nghệ thuật và giải trí > Tiệc và tổ chức tiệc > Quà tặng > Gói quà: Túi quà; Hộp thiếc và hộp gói quà; Nhãn và thẻ quà tặng; Giấy ăn; Giấy gói
fr: Arts et loisirs > Fêtes et soirées > Cadeaux > Emballage de cadeaux: Sacs pour cadeaux; Boîtes à cadeaux; Étiquettes cadeaux; Papier de soie; Papier cadeau
nb: Kunst og underholdning > Fest og feiring > Gaver > Gaveinnpakking: Gaveposer; Gavebokser og -esker; Gavemerker og -etiketter; Silkepapir; Innpakningspapir
it: Arte e svago > Party e festeggiamenti > Regali > Confezioni regalo: Sacchetti regalo; Confezioni regalo e scatole di latta; Etichette e biglietti per regali; Carta velina; Carta da regalo
tr: Sanat ve Eğlence > Parti ve Kutlamalar > Hediyelik Eşyalar > Hediye Ambalajları: Hediye Poşetleri; Hediye Kutu ve Metal Kutuları; Hediye Kartları ve Etiketleri; İnce Kağıtlar; Ambalaj Kağıtları
ru: Искусство и развлечения > Вечеринки и праздники > Подарки > Упаковка подарков: Подарочные пакеты; Подарочные коробки; Бирки и наклейки для подарков; Бумага «тишью»; Оберточная бумага
da: Kunst og underholdning > Fest og fejring > Gavegivning > Gaveindpakning: Gaveposer; Gaveæsker; Gavemærker; Silkepapir; Indpakningspapir
es: Arte y ocio > Fiestas y celebraciones > Regalos > Envoltorios para regalos: Bolsas de regalo; Cajas de regalo; Etiquetas para regalos; Papel de seda; Papel de regalo
pt-BR: Artes e entretenimento > Festas e comemorações > Dar presentes > Embrulhar presentes: Sacolas de presente; Latas e caixas para presente; Etiquetas para presentes; Papel de seda; Papel de presente
ro-RO: Artă și divertisment > Petreceri > Cadouri > Ambalaje de cadou: Pungi de cadou; Cutii de cadouri și cutii metalice; Etichete pentru cadouri; Hârtie de mătase; Hârtie de împachetat
sv: Konst och underhållning > Fest och firande > Presenter > Presentinslagning: Presentpåsar; Presentlådor och burkar; Presentetiketter; Pappersnäsdukar; Presentpapper
zh-TW: 藝術/娛樂 > 派對和節慶 > 禮品 > 禮品包裝: 禮品袋; 禮盒; 禮物標籤/貼紙; 包裝襯紙; 包裝紙
th: ศิลปะและความบันเทิง > ปาร์ตี้และการเฉลิมฉลอง > การให้ของขวัญ > การห่อของขวัญ: กระเป๋าของขวัญ; กล่องและกระป๋องสำหรับห่อของขวัญ; การ์ดและป้ายของขวัญ; กระดาษสำหรับห่อของ; กระดาษห่อของขวัญ
de: Kunst & Unterhaltung > Party & Feiern > Schenken > Geschenkverpackungen: Geschenktaschen; Geschenkboxen & -dosen; Geschenkanhänger; Seidenpapier; Geschenkpapier
hu: Művészet és szórakoztatás > Buli és ünneplés > Ajándékozás > Ajándékcsomagolás: Ajándéktáskák; Ajándékdobozok és -tartók; Ajándékcímkék; Selyempapír; Csomagolópapír